# 长期待摊费用摊销年限的问题

提问人：小盆友 时间：2014-12-05 00:29:35
公司目前本年1~10月份处于试生产期间， 11 月份试生产各项指标达到设计要求，故转固定资产。除了该在建工程外，公司基本上无其他业务，现在有一条处于建设期的公路，是公司出了 2 个亿，政府帮忙修的，这条路 11 月份也恰好基本上通车（除了车道中间的绿化和路灯等的安装未完成），公司将这 2 个亿计入长期待摊费用，公司打算在 11 月份开始摊销该长期待摊费用，请问下大家，摊销期限多少年较为合理？

回答人：chenyiwei
该条公路是否为你公司专用的（即专为你公司修建的），其他社会车辆基本不会使用（例如，就是从干道上分岔到你公司门口，沿途没有其他单位和居民点）？如果不是，则建议该 2 亿元应一次性费用化；如果确实是你公司专用的公路，则应考虑以下因素确定摊销年限：（ 1 ）你公司工厂的预计使用年限；（ 2 ）该公路的设计使用寿命；（ 3 ）如果（ 2 ）短于（ 1 ），则公路设计寿命到期后的更新、重建责任由谁承担。

提问人：乐境心园 时间：2018-02-08 21:52:38
陈老师，如果这路是专用的，我觉得是符合固定资产的两个确认条件了，此时应该在基本通车时转固？还是计入长期待摊费用呢？还有想问下，如何区分固定资产和长期待摊费用呢？

回答人：chenyiwei
1 、可以在达到通车条件时转固。 2 、固定资产和长期待摊费用之间无绝对界限，一般依据有无产权、能否转让等因素判断。